nl: Schoollijm uitwasbaarheid: Niet afwasbaar; Aftrekbaar; Alleen oppervlakkig afwasbaar; Afwasbaar (water en zeep); Afwasbaar (water); Overig
da: Skolelims vaskbarhed: Tåler ikke vask; Kan trækkes af; Kan kun overfladevaskes; Tåler vask (sæbe og vand); Tåler vask (vand); Andet
cs: Omyvatelnost školního lepidla: Neomyvatelné; Slupovací; Omyvatelné pouze na povrchu; Omyvatelné (voda a mýdlo); Omyvatelné (voda); Jiné
el: Δυνατότητα πλυσίματος της σχολικής κόλλας: Μη πλενόμενο; Ξεφλουδιζόμενο; Πλένεται μόνο επιφανειακά; Πλενόμενο (σαπούνι και νερό); Πλενόμενο (νερό); Άλλο
zh-CN: 学生胶水可洗性: 不可洗; 可剥离; 仅表面可洗; 可洗（肥皂和水）; 可洗（水）; 其他
pl: Zmywalność kleju szkolnego: Niezmywalny; Zdzieralny; Tylko zmywalny powierzchniowo; Zmywalny (woda i mydło); Zmywalny (woda); Inna
zh-TW: 學校用膠水可洗性: 不可清洗; 可撕除; 僅限表面清洗; 可清洗 (肥皂與清水); 可清洗 (清水); 其他
lt-LT: Mokyklinių klijų nuplaunamumas: Neplaunamas; Nulupamas; Plaunamas tik paviršius; Plaunamas (muilu ir vandeniu); Plaunamas (vandeniu); Kita
ru: Смываемость школьного клея: Несмываемый; Удаляется плёнкой; Смывается только с поверхности; Смывается (мылом и водой); Смывается (водой); Другое
ko: 학교용 접착제 세척 용이성: 세탁 불가; 떼어낼 수 있음; 표면 세척만 가능; 세탁 가능(비누 및 물); 세탁 가능(물); 기타
th: กาวสำหรับโรงเรียน ล้างออกได้หรือไม่: ซักล้างไม่ได้; ลอกออกได้; เช็ดทำความสะอาดพื้นผิวได้เท่านั้น; ซักล้างได้ (สบู่และน้ำ); ซักล้างได้ (น้ำ); อื่นๆ
fi: Askarteluliiman pestävyys: Ei pestävä; Kuorittava; Vain pintapestävä; Pestävä (saippua ja vesi); Pestävä (vesi); Muu
bg-BG: Възможност за измиване на училищното лепило: Не се отмива; Обелващо се; Отмива се само повърхностно; Отмиващо се (вода и сапун); Отмиващо се (вода); Други
ro-RO: Capacitate de spălare a lipiciului școlar: Nelavabil; Se poate dezlipi; Lavabil doar la suprafață; Lavabil (apă și săpun); Lavabil (apă); Altele
sv: Skollim – avtvättbarhet: Ej tvättbar; Avdragbar; Endast yttvätt; Tvättbar (tvål och vatten); Tvättbar (vatten); Övrigt
tr: Okul tutkalının yıkanabilirliği: Yıkanamaz; Soyulabilir; Yalnızca yüzeyi yıkanabilir; Yıkanabilir (sabun ve su); Yıkanabilir (su); Diğer
sk-SK: Umývateľnosť školského lepidla: Neumývateľné; Zlupovacie; Len na povrchové umývanie; Umývateľné (voda a mydlo); Umývateľné (voda); Iné
nb: Vaskbarhet av skolelim: Kan ikke vaskes; Kan skrelles av; Kan kun overflatevaskes; Vaskbar (såpe og vann); Vaskbar (vann); Annet
hu: Iskolai ragasztó moshatósága: Nem lemosható; Lehúzható; Csak a felülete mosható; Lemosható (szappan és víz); Lemosható (víz); Egyéb
hr-HR: Perivost školskog ljepila: Nije perivo; Može se odlijepiti; Samo površinski perivo; Perivo (sapun i voda); Perivo (voda); Ostalo
fr: Lavabilité de la colle scolaire: Non lavable; Pelable; Lavable en surface uniquement; Lavable (eau et savon); Lavable (eau); Autre
en: School glue washability: Not washable; Peelable; Surface washable only; Washable (soap & water); Washable (water); Other
pt-PT: Facilidade de limpeza da cola escolar: Não lavável; Descolável; Lavável apenas à superfície; Lavável (água e sabão); Lavável (água); Outro
pt-BR: Cola escolar lavabilidade: Não lavável; Descascável; Apenas superfície lavável; Lavável (água e sabão); Lavável (água); Outros
es: Lavabilidad del pegamento escolar: No lavable; Despegable; Lavable solo en la superficie; Lavable (agua y jabón); Lavable (agua); Otro
sl-SI: Pralnost šolskega lepila: Ni pralno; Se lušči; Samo površinsko pralno; Pralno (voda in milo); Pralno (voda); Drugo
ja: 学校用のりの洗いやすさ: 水洗い不可; 剥がせる; 表面の水洗いのみ可; 水洗い可 (石鹸と水); 水洗い可 (水); その他
de: Auswaschbarkeit von Schulkleber: Nicht abwaschbar; Abziehbar; Nur oberflächlich abwaschbar; Abwaschbar (Wasser & Seife); Abwaschbar (Wasser); Sonstige
vi: Khả năng giặt sạch của keo dán học sinh: Không thể giặt sạch; Có thể lột; Chỉ có thể lau sạch bề mặt; Có thể rửa sạch (xà phòng và nước); Có thể rửa sạch (nước); Khác
it: Lavabilità della colla scolastica: Non lavabile; Spellicolabile; Lavabile solo in superficie; Lavabile (acqua e sapone); Lavabile (acqua); Altro